臺灣高雄地方法院刑事判決　　　　　 100年度審易字第2942號
公　訴　人　臺灣高雄地方法院檢察署檢察官
被　　　告　闕仁傑
　　　　　　周哲民
上列被告因竊盜案件，經檢察官提起公訴（100年度偵字第15104
號、第23240號），本院依簡式審判程序審理，判決如下：
    主  文
闕仁傑犯竊盜罪，累犯，處有期徒刑伍月，扣案之機車鑰匙壹支
，沒收之；又共同犯竊盜罪，累犯，處有期徒刑伍月；又共同犯
侵入住宅竊盜罪，累犯，處有期徒刑拾月。應執行有期徒刑壹年
陸月，扣案之機車鑰匙壹支，沒收之。
周哲民共同犯竊盜罪，累犯，處有期徒刑伍月；又共同犯侵入住
宅竊盜罪，累犯，處有期徒刑拾月。應執行有期徒刑壹年壹月。
    事  實
一、闕仁傑前因偽造文書案件，經本院以94年度訴字第4388號判
    決處有期徒刑8月確定；另因搶奪、竊盜案件，經本院以95
    年度訴字第3712號判決處有期徒刑10月、6月，應執行有期
    徒刑1年2月確定，上開3罪經本院以96年度聲減字第3093號
    裁定減刑並定應執行刑為有期徒刑10月又15日確定。再因持
    有、施用毒品案件，經本院分別以96年度易字第2001號判決
    、96年度訴字第1598號判決處有期徒刑3月、7月確定，上開
    2 罪經本院以96年度聲減字第4623號裁定減刑並定應執行刑
    為有期徒刑4月確定，並與前開有期徒刑10月又15日接續執
    行，於97年2月29日縮刑期滿執行完畢。周哲民前因施用毒
    品案件，經本院以97年度審訴字第1384號判決處有期徒刑9
    月、5月，定應執行有期徒刑1年確定；又因違背安全駕駛案
    件，經本院以97年度審交簡字第1033號判決處有期徒刑3月
    確定；復因重利案件，經本院以97年度審簡字第4371號判決
    判處有期徒刑4月確定，上開各罪嗣經本院以98年度審聲字
    第3141號裁定應執行有期徒刑1年6月確定，甫於99年2月8日
    縮刑期滿執行完畢。詎均猶不知悔改，分別為下列行為：
（一）闕仁傑意圖為自己不法所有之竊盜犯意，於100年5月9日7
      時許，在高雄市前金區○○○路92號前，以其自備鑰匙，
      竊取陳竹雄所有置放於該處車牌號碼AUG-629號重型機車1
      部，得手後隨即騎乘該機車逃離現場，供己代步之用。
（二）闕仁傑復於100年5月9日10時許，騎乘上開竊取之重型機
      車搭載周哲民，行經高雄市○○區○○路77號前，見該處
      無人居住，闕仁傑與周哲民竟共同基於意圖為自己不法所
      有之竊盜犯意聯絡，無故共同侵入該處房屋內，徒手竊取
      該房屋所有人所有，置放於該處之電線一批（重4公斤）
      、小型手推車1台、白鐵窗型門2片、白鐵碗5個、白鐵長
      型杯2個、白鐵檯燈（含電線）1個，得手後將竊得之上開
      物品放入現場拾獲之麻布袋內，並置放於機車上，旋即騎
      乘該機車逃離現場。嗣因形跡可疑，於100年5月9日13 時
      許，在高雄市○○區○○路中正國小（起訴書誤載為輔仁
      國小）前為警攔檢盤查，當場查獲上開竊取之物品、機車
      及其所有用以竊取機車之鑰匙1支，始查悉上情。
（三）闕仁傑又於100年5月13日18時45分許，與周哲民共同基於
      意圖為自己不法所有之竊盜犯意聯絡，由周哲民騎乘車牌
      號碼YFN-269號機車搭載闕仁傑至高雄市苓雅區○○○街
      137巷附近，2人共同無故侵入陳依君搭建位於高雄市苓雅
      區○○○街137巷11號頂樓處，徒手竊取陳依君所有，置
      放於該處之電線、銅線、鐵料1批〔價值約新臺幣（下同
      ）2,000元〕，得手後將竊得之上開物品放入現場拾獲之
      帆布袋內，置放於機車上，隨即騎乘該機車逃離現場，並
      將上開贓物載運至高雄市○鎮區○○路附近之不知名資源
      回收場，變賣得款700元。嗣因陳依君報警處理，經警調
      閱廣州二街監視器錄影畫面，至臺灣高雄監獄及臺灣高雄
      第二監獄，分別借訊闕仁傑與周哲民（闕仁傑因他案於
      100年5月31日入監，周哲民因他案於100年6月1日入監）
      後，始查悉上情。
二、案經高雄市政府警察局苓雅分局報請臺灣高雄地方法院檢察
    署檢察官偵查起訴。
    理  由
一、被告闕仁傑、周哲民所犯為死刑、無刑徒刑或最輕本刑為3
    年以上有期徒刑以外之罪，渠等於準備程序中就被訴事實為
    有罪之陳述，經本院告知簡式審判程序之旨，並聽取公訴人
    之意見後，爰依刑事訴訟法第273條之1第1項規定，裁定進
    行簡式審判程序；又本件之證據調查，依刑事訴訟法第273
    條之2規定，不受同法第159條第1項、第161條之2、第161條
    之3、第163條之1及第164條至第170條規定之限制，均合先
    敘明。
二、上揭事實，業據被告闕仁傑、周哲民坦承不諱，核與證人即
    被害人陳竹雄、陳依君，證人即高雄市苓雅區福壽里里長郭
    寬洲於警詢之證述情節相符（臺灣高雄地方法院檢察署100
    年度偵字第15104號卷第21至第23頁、第29頁，100年度偵字
    第23240號卷第18頁至第22頁），並有高雄市政府警察局苓
    雅分局搜索扣押筆錄、扣押物品目錄表、職務報告各1份贓
    物認領保管單1紙、照片及監視器翻拍照片共計34張（上開
    100年度偵字第15104號卷第30至第33頁、第35頁、第36頁、
    第38頁至第47頁，上開100年度偵字第23240號卷第8頁、第
    28頁至第34頁）在卷可稽，足認被告2人之任意性之自白應
    與事實相符，堪予信實。從而，本件事證明確，被告闕仁傑
    、周哲民之犯行堪以認定，應依法論科。
三、按大樓式或公寓式住宅之地下室、管理室、頂樓加蓋之儲藏
    室，係附屬於該大樓或公寓，為該種住宅之全體或特定（如
    頂樓住戶）居住人生活起居場所之一部分，與住宅之關係密
    不可分，如於侵入該種住宅地下室、管理室、頂樓儲藏室內
    竊盜，自應依刑法第321條第1項第1款論罪。查本件被告2人
    侵入之高雄市苓雅區○○○街137巷11號頂樓加蓋處，為居
    住該址5樓即被害人陳依君所搭建，依上開所述，該頂樓應
    屬該住宅使用之一部分，是渠等侵入該公寓大樓之頂樓行竊
    ，自屬侵入住宅竊盜無訛。是核被告闕仁傑就事實欄一（一
    ）所為，係犯刑法第320條第1項之竊盜罪；被告闕仁傑、周
    哲民就事實欄一（二）所為，均係犯刑法第320條第1項之竊
    盜罪；被告闕仁傑、周哲民就事實欄一（三）所為，均係犯
    刑法第321條第1項第1款之侵入住宅竊盜罪。被告闕仁傑、
    周哲民就事實欄一（二）、（三）部分，均有犯意聯絡及行
    為分擔，自應分別論以共同正犯。被告闕仁傑、周哲民就前
    揭所犯數罪，犯意各別，行為互殊，應予分論併罰。再被告
    2 人有如事實欄一所載之犯罪科刑及執行情形，分別於97年
    2 月29日、99年2月8日執行完畢，有臺灣高等法院被告前案
    紀錄表2份在卷可按，渠等於受徒刑之執行完畢後，5年以內
    故意再犯本件有期徒刑以上之罪，均為累犯，應依刑法第47
    條第1項之規定，均加重其刑。爰審酌被告闕仁傑前於94、9
    5、99及100年間、另被告周哲民前於99、100年間，均有多
    次之竊盜前科，應當知所警惕，竟仍不思正當工作賺取薪資
    營生，隨機竊取他人財物，圖以不法之方法獲得他人物品變
    賣花用，法紀觀念顯然未臻健全，且渠等以侵入住宅之方式
    行竊，所為破壞居家安寧、危害社會治安並造成被害人心理
    恐懼甚鉅，犯罪情節非輕，應予嚴懲，並考量渠等於警詢、
    偵訊及本院審理時均坦承不諱，態度尚可，暨參以犯罪動機
    、目的、手段、竊取之物品價值非鉅及竊取之機車已歸還予
    被害人陳竹雄，損失已有所減輕等一切情狀，分別量處並定
    應執行刑如主文所示。
四、至扣案之機車鑰匙1把，為被告闕仁傑所有且為供本件事實
    欄一（一）犯罪所用之物，業據被告供陳在卷（上開100年
    度偵字第15104號卷第7-1頁），爰依刑法第38條第1項第2款
    之規定，於被告闕仁傑該竊盜犯行之主文項下宣告沒收之。
據上論斷，應依刑事訴訟法第273 條之1 、第299 條第1 項前段
，刑法第28條、第320條第1項、第321條第1項第1款、第47條第1
項、第51條第5款、第38條第1項第2款，刑法施行法第1條之1，
判決如主文。
本案經檢察官陳孟皇到庭執行職務。
中    華    民    國    100    年    11    月    9    日
                  刑事第十庭  法  官  林勳煜
以上正本證明與原本無異。
如不服本判決應於收受送達後10日內向本院提出上訴書狀，並應
敘述具體理由；如未敘述上訴理由者，應於上訴期間屆滿後20日
內向本院補提理由書（均須按他造當事人之人數附繕本）「切勿
逕送上級法院」。
中    華    民    國   100    年    11    月    9     日
                              書記官  陳莉庭
附錄本判決論罪科刑法條：
中華民國刑法第320條
（普通竊盜罪、竊佔罪）
意圖為自己或第三人不法之所有，而竊取他人之動產者，為竊盜
罪，處5年以下有期徒刑、拘役或500元以下罰金。
意圖為自己或第三人不法之利益，而竊佔他人之不動產者，依前
項之規定處斷。
前2項之未遂犯罰之。
中華民國刑法第321條
（加重竊盜罪）
犯竊盜罪而有下列情形之一者，處 6 月以上、5 年以下有期徒
刑，得併科新臺幣 10 萬元以下罰金：
一、侵入住宅或有人居住之建築物、船艦或隱匿其內而犯之者。
二、毀越門扇、牆垣或其他安全設備而犯之者。
三、攜帶兇器而犯之者。
四、結夥三人以上而犯之者。
五、乘火災、水災或其他災害之際而犯之者。
六、在車站、埠頭、航空站或其他供水、陸、空公眾運輸之舟、
    車、航空機內而犯之者。
前項之未遂犯罰之。